ACORDAO-COMPLETO-2340711

ACÓRDÃO 3225/2019 ATA 11/2019 - PRIMEIRA CÂMARA

VISTOS, relatados e discutidos estes autos de tomada de contas especial instaurada pelo Ministério do Turismo (MTur) em desfavor de Carlos Alberto Machado Fróes, presidente da Confederação Brasileira de Triathlon (CBTri) , e da CBTri, em razão da não aprovação da prestação de contas do Convênio 397/2006 (Siafi 567814) , tendo por objeto o incentivo ao turismo por meio da implementação do Projeto intitulado "Triathlon Brasil",
ACORDAM os Ministros do Tribunal de Contas da União, reunidos em sessão da Primeira Câmara, ante as razões expostas pelo Relator, em:
9.1. julgar, com fundamento nos arts. 1º, inciso I, 16, inciso III, alínea "c", 19 e 23, inciso III, da Lei 8.443/92, irregulares as contas de Carlos Alberto Machado Fróes e da Confederação Brasileira de Triathlon, condenando-os, solidariamente, ao pagamento da quantia de R$ 180.000,00 (cento e oitenta mil reais) , fixando-lhes o prazo de quinze dias, a contar da notificação, para que comprovem, perante o Tribunal (art. 214, inciso III, alínea "a", do Regimento Interno) , o recolhimento da dívida aos cofres do Tesouro Nacional, atualizada monetariamente e acrescida dos juros de mora, calculados a partir de 15/9/2006 até a data do efetivo recolhimento, na forma prevista na legislação em vigor;
9.2. autorizar, desde logo, nos termos do art. 28, inciso II, da Lei 8.443/1992, a cobrança judicial da dívida, caso não atendidas as notificações; 
9.3. com fundamento no art. 16, § 3º, da Lei 8.443/1992 c/c o § 7º do Regimento Interno do TCU, remeter cópia dos elementos pertinentes à Procuradoria da República no Estado do Espírito Santo, para o ajuizamento das ações que considere cabíveis; e
9.4. dar ciência desta deliberação aos responsáveis.

Tomada de contas especial instaurada pelo Ministério do Turismo em desfavor do presidente e da Confederação Brasileira de Triathlon (CBTri), em razão da não aprovação da prestação de contas de convênio, tendo por objeto o incentivo ao turismo por meio da implementação do Projeto intitulado Triathlon Brasil.

Primeira Câmara

Confederação Brasileira de Triathlon - CBTri (CNPF 40.738.924/0001-04).

3. Responsáveis: Carlos Alberto Machado Fróes (CPF XXX.954.737-XX) e Confederação Brasileira de Triathlon (CBTri) (CNPF 40.738.924/0001-04).

13.1. Ministros presentes: Walton Alencar Rodrigues (Presidente) e Benjamin Zymler.
13.2. Ministro-Substituto convocado: Augusto Sherman Cavalcanti (Relator).
13.3. Ministro-Substituto presente: Weder de Oliveira.

ACORDAO-COMPLETO-2413691

Acórdão 6473/2020 - Primeira Câmara

AUGUSTO SHERMAN

A SecexTCE elaborou a instrução de mérito (peça 21) , transcrita a seguir, a qual recebeu a aprovação dos dirigentes daquela unidade técnica.
"INTRODUÇÃO
1.	Tratam os autos de tomada de contas especial instaurada pela Coordenação de Contabilidade do Ministério do Turismo, por conta da não apresentação de documentos essenciais à prestação de contas do Convênio 397/2006 (Siafi 567814) , (peça 1, p. 75-82) , cujo objeto consistiu no incentivo ao turismo por meio da implementação do Projeto intitulado 'Triathlon Brasil' (p. 75) , previsto para o período de 13 a 22/8/2006 (p. 25) , abrangendo os eventos 'Iron Man Brasil', 'Campeonato Pan Americano de Triathlon' e 'Iron Man de Triathlon 70.3 Brasília', em conformidade com os respectivos Projeto Básico e Plano de Trabalho (p. 17-23) , com vigência compreendida entre 7/8 e 10/12/2006 (p. 218) .
2.	Os recursos previstos para implementação do objeto do referido ajuste foram orçados no valor total de R$ 240.000,00 (p. 219) , dos quais, R$ 180.000,00 de recursos federais repassados por meio da Ordem Bancária 2006OB900509, emitida em 15/9/2006 (peça 1, p. 221) .
HISTÓRICO 
3.	Em cumprimento ao despacho do Secretário de Controle Externo no Estado do Espírito Santo (peça 6) , foi promovida a citação da Confederação Brasileira de Triathlon, por meio do Ofício 472/2017-TCU/Secex/ES, datado de 16/8/2017 (peça 10) , tendo a entidade tomado ciência do referido ofício, conforme aviso de recebimento, datado de 30/8/2017 (peça 13) , solicitando vista dos autos (peça 12) e requerendo prorrogação de prazo para apresentação de defesa (peça 14) .
4.	Por seu turno, o Sr. Carlos Alberto Machado Fróes foi citado, mediante o Ofício 662/2017-TCU/SecexES, de 26/10/2017 (peça 18) , tendo tomado ciência do seu teor, conforme AR, datado de 8/11/2017 (peça 19) .
5.	Em que pese a verificação da validade das citações promovidas, ambos os responsáveis quedaram-se silentes, não comparecendo aos autos para apresentação de defesa quanto às irregularidades verificadas. Desse modo, tendo transcorrido o prazo regimental fixado, impõe-se que sejam considerados revéis, dando-se prosseguimento ao processo, de acordo com o art. 12, § 3º, da Lei 8.443/1992.
EXAME TÉCNICO
Revelia
6.	Nos termos do art. 12, § 3º, da Lei 8.443/1992, ao não responder à citação expedida por esta Corte de Contas, os responsáveis tornam-se revéis, para todos os efeitos. Contudo, a despeito da aplicação da revelia, devem ser considerados, no entanto, os elementos já constantes dos autos, os quais podem, inclusive, levar a um juízo favorável aos responsáveis revéis. 
7.	Deve-se observar que nos processos do TCU a revelia não implica a presunção de que sejam verdadeiras todas as imputações levantadas contra os responsáveis, diferentemente do que ocorre no processo civil, em que o não comparecimento do réu nos autos leva à presunção da verdade dos fatos narrados pelo autor.
8. 	Assim, independentemente da revelia, a avaliação da responsabilidade do agente nos processos desta Corte não prescinde dos elementos existentes nos autos ou para ele carreados, uma vez que são regidos pelo princípio da verdade material.
9.	Portanto, a apreciação do presente processo deve ter prosseguimento nesta Corte de Contas. Com efeito, frente à ausência de novéis elementos, promoveu-se, em observância ao princípio da verdade material, ampla revisão dos autos, com vistas à formulação de adequada proposta de mérito neste processo.
Análise:
10. Nesse sentido, passando em revista novamente o teor da Nota Técnica de Análise 594/2009 CGCV/DGI/MTur, de 4/11/2009, constatou-se que a impugnação das despesas foi motivada pela ausência de documentação essencial à comprovação da boa e regular aplicação dos recursos federais repassados ao convenente, conforme depreende-se das ressalvas financeiras e técnicas evidenciadas pelo órgão repassador, devidamente, corroboradas pela análise da CGU (peça 1, p. 168-169 e 225) :
a) não encaminhamento de fotografias e de filmagens (constando a identificação do evento e a logomarca do MTur) que demonstrem a realização do evento e dos serviços contratados (hospedagem, segurança, traslados, transporte de material; etc.) , dos itens de infraestrutura (bandeiras, quadro de ferro da largada, torre de fotógrafos, pórticos, camarotes, sistemas de sonorização, banheiros químicos, cones, grades de delimitação e ferragens do circuito, etc.) , e de cada banner, faixas e lonas afixadas ou entregues; 
b) não fornecimento de exemplar de itens do material promocional, como adesivos, placas, prismas e cartazes;
c) ausência da declaração de autoridade local (que não seja a Convenente) atestando a realização do evento;
d) falta de declaração da Convenente atestando a realização do evento;
e) não encaminhamento da documentação relativa ao processo licitatório de contratação de produtos e serviços (conforme art. 27 e inciso X do art. 28 da IN STN n° 01/1997; subitem 9.2 do Acórdão 1070/2003-TCU-Plenário; e a Lei 8.666/1993) , como cópias da publicação do extrato do Edital de Licitação; da Ata de Abertura da Licitação; das 3 propostas (mínima) de preços; do Mapa comparativo de Preços; da Adjudicação e Homologação da empresa vencedora da licitação; da Publicação do resultado da Licitação; da Justificativa com embasamento legal para dispensa de licitação ou inexigibilidade, se for o caso;
f) ausência de atesto nas Notas Fiscais n° 0031, 0155, 0976, 0016 e 002736;
g) falta de justificativa do não depósito do valor da contrapartida em Conta Específica do Convênio.
11. Pelo exame dos elementos constantes dos autos, verifica-se que há questionamentos nesta TCE a respeito do nexo de causalidade entre as despesas realizadas e a execução física do plano de trabalho ajustado, ou seja, não há comprovação de que os recursos para a realização do evento advieram integralmente do convênio sob análise e/ou todas os recursos foram totalmente aplicados na consecução do objeto pactuado.
12. Nesse sentido, a jurisprudência desta Corte de Contas fixou entendimento no sentido de que a mera execução física do objeto ou de parte dele, por si só, não comprova que os recursos foram aplicados corretamente, cabendo ao responsável demonstrar o nexo causal entre os recursos que lhe foram repassados e os documentos de despesas referentes à execução, tais como notas de empenho, recibos, filmagens, fotografias, notas fiscais atestadas, extratos bancários e outros elementos, de modo que seja possível confirmar que determinada obra foi executada com os recursos transferidos e nos exatos termos ajustados.
13. Esse posicionamento fundamenta-se no dever de prestar contas, previsto no parágrafo único do art. 70 da Constituição Federal, bem como em outros normativos infraconstitucionais, como o Decreto-lei 200/1967. Nesse sentido é o teor dos Acórdão 2024/2016-TCU-Segunda Câmara, 1.449/2016-TCU-2ª Câmara, 11.236/2015-TCU-2ª Câmara, 11.222/2015-TCU-2ª Câmara e 7.612/2015-TCU-1ª Câmara.
14. Dessa forma, ratificando a análise promovida pelo órgão concedente e pelo Controle Interno, verificou-se que, de fato, a ausência de comprovação de despesas por meio de documentos essenciais à regular prestação de contas, mesmo após terem sido solicitados pelo órgão concedente, tem por corolário a desvinculação dessas despesas com relação aos recursos federais repassados à entidade em epígrafe. Nessa situação, conclui-se pela ausência de comprovação da boa e regular aplicação dos recursos federais repassados pelo Ministério do Turismo.
15. Cabe salientar, por fim, que incumbe ao gestor o ônus de provar o bom e regular emprego dos recursos públicos nos fins previamente colimados pela legislação. A aplicação das verbas públicas deverá ocorrer de acordo com as instruções normativas da Secretaria do Tesouro Nacional, no Decreto 93.872/1986, na Lei 8.666/1993 e com as demais normas de administração financeira e orçamentária.
16. Aliás, esse é o comando assentado no art. 70, parágrafo único, da Constituição Federal, e no art. 93 do Decreto-lei 200/1967, o qual dispõe que: 'quem quer que utilize dinheiros públicos terá de justificar seu bom e regular emprego na conformidade das leis, regulamentos e normas emanadas das autoridades competentes'.
17. No caso em epígrafe, segundo a jurisprudência consolidada do TCU, cabe também a imputação de responsabilidade solidária dos dirigentes com a entidade que a administram. Nesse sentido, vale trazer a lume excerto do Voto condutor do Acórdão 2763/2011-TCU-Plenário:
 (...) 
9. A tese sustentada pelo representante do MP/TCU é de que a pessoa jurídica de direito privado, ao celebrar avença como poder público federal, objetivando alcançar uma finalidade pública, assume o papel de gestora pública naquele ato e, em consequência, está sujeita ao cumprimento da obrigação pessoal de prestar contas ao poder público, nos termos do art. 70, parágrafo único, combinado com a parte final do inciso II, do art. 71 da Carta Magna.
10. da mesma forma, a responsabilidade da pessoa física, na condição de dirigente de entidades privadas, encontra amparo nos citados artigos 70 e 71 da CF, visto que, de fato, a pessoa natural é quem determina a destinação a ser dada aos recursos públicos transferidos; por isso, a obrigação de comprovar a boa e regular aplicação dos recursos recai sobre ela também, por meio de prestação de contas.
18. No mesmo sentido, oportuno registrar que o entendimento do Tribunal já foi sumulado no Enunciado TCU 286, segundo o qual:
A pessoa jurídica de direito privado destinatária de transferências voluntárias de recursos federais feitas com vistas à consecução de uma finalidade pública responde solidariamente com seus administradores pelos danos causados ao erário na aplicação desses recursos.
19. Em se tratando de processo em que a parte interessada não se manifestou acerca das irregularidades imputadas, não há elementos para que se possa efetivamente aferir e reconhecer a ocorrência de boa-fé na conduta dos responsáveis, podendo este Tribunal, desde logo, proferir o julgamento de mérito pela irregularidade das contas, conforme nos termos dos §§ 2º e 6º do art. 202 do Regimento Interno do TCU. (Acórdão 2064/2011-TCU-Primeira Câmara (relator: Ubiratan Aguiar) , 6.182/2011-TCU-1a Câmara (relator: Weber de Oliveira) , 4.072/2010-TCU-1a Câmara (Relator: Valmir Campelo) , 1.189/2009-TCU-1a Câmara (Relator: Marcos Bemquerer) , 731/2008-TCU-Plenário (Relator: Aroldo Cedraz) .
Quantificação do débito
20. No que concerne à quantificação do dano, verifica-se que fora imputado aos responsáveis a totalidade dos recursos repassados, no exercício de 2006, à Confederação Brasileira de Triathlon, no âmbito do Convênio 397/2006 (Siafi 567814) , cujo objeto consistiu no incentivo ao turismo por meio da implementação do Projeto intitulado 'Triathlon Brasil', previsto para o período de 13 a 22/8/2006, abrangendo os eventos 'Iron Man Brasil', 'Campeonato Pan Americano de Triathlon' e 'Iron Man de Triathlon 70.3 Brasília', haja vista que o responsável não logrou demonstrar, por meio da apresentação de sua prestação de contas do ajuste, a boa e regular aplicação dos recursos repassados, ou seja, não evidenciou-se o nexo causal entre os recursos federais e a execução do aludido convênio.
21. Dessa forma, o débito foi calculado conforme quadro abaixo:
	DATA DA OCORRÊNCIA
	VALOR ORIGINAL (R$) 

	15/9/2006
	180.000,00

22. Em observância ao comando contido no item 9.4 do Acórdão 1772/2017-TCU-Plenário, TCProcesso 033.356/2013-0, da relatoria do Exmo. Ministro Augusto Sherman Cavalcanti, constatou-se, mediante pesquisa aos sistemas eletrônicos do TCU, a inexistência de processos em trâmite no Tribunal com débitos imputáveis ao Sr. Carlos Alberto Machado Fróes e à Confederação Brasileira de Triathlon.
23. Por fim, em atendimento à determinação fixada no subitem 9.1.6 do Acórdão 1441/2016-TCU-Plenário, verificou-se que, no tocante à ocorrência ou não da prescrição da pretensão punitiva, não é cabível a aplicação de multa ao Sr. Carlos Alberto e à Confederação Brasileira de Triathlon, porquanto foi aferido o transcurso de mais de dez anos entre a data de ocorrência do fato gerador, que se configurou em 11/12/2006, data da apresentação da prestação de contas com ausência de documentos essenciais à comprovação da boa e regular aplicação dos recursos públicos federais repassados (peça 1, p. 91) , e a data do pronunciamento que determinou a citação dos responsáveis no âmbito deste Tribunal (11/8/2017, peça 6) .
CONCLUSÃO
24. Nos termos do art. 12, § 3º, da Lei 8.443/1992, ao não responder à citação expedida por esta Corte de Contas, os responsáveis tornaram-se revéis, para todos os efeitos, dando-se prosseguimento ao processo. 
25. Conforme evidenciado nos parágrafos 6 a 22 desta instrução, constatou-se que o Sr. Carlos Alberto, na qualidade de presidente da Confederação Brasileira de Triathlon, foi o gestor do convênio sob exame, contudo, apesar das diversas pendências evidenciadas pelo órgão repassador na consecução do objeto pactuado, não logrou adotar as providências a seu cargo para promoção do devido saneamento, mesmo após ter tomado conhecimento e ter sido instado a se manifestar a respeito.
26. Por seu turno, a solidariedade imposta à Confederação decorreu da jurisprudência consolidada no Tribunal, segundo a qual a pessoa jurídica de direito privado responde solidariamente com seus administradores pelos danos causados na aplicação de recursos públicos federais, consoante disciplinado no Enunciado da Súmula TCU 286.
27. No que concerne à prescrição da pretensão punitiva, contatou-se que não é cabível a aplicação de multa ao Sr. Carlos Alberto e à Confederação Brasileira de Triathlon, porquanto foi aferido o transcurso de mais de dez anos entre a data de ocorrência do fato gerador e a data do pronunciamento que determinou a citação dos responsáveis no âmbito deste Tribunal.
28. Assim, tendo em vista que as irregularidades não foram saneadas, devem as contas sob exame ser julgadas irregulares e em débito o responsável, solidariamente, com a entidade que administrava, pelo valor correspondente à parcela de recursos federais repassados no âmbito da avença em tela.
PROPOSTA DE ENCAMINHAMENTO
27. Diante do exposto, submetem-se os autos à consideração superior, propondo-se:
 a) considerar revel o Sr. Carlos Alberto Machado Fróes, (CPF XXX.954.737-XX) , presidente da Confederação Brasileira de Triathlon e a Confederação Brasileira de Triathlon, (CNPF 40.738.924/0001-04) , para todos os efeitos, dando-se prosseguimento ao processo, com fulcro no art. 12, § 3º, da Lei 8.443/1992
 b) com fundamento nos arts. 1º, inciso I, 16, inciso III, alíneas 'a' e 'c', da Lei 8.443/1992 c/c os arts. 19 e 23, inciso III, da mesma lei, e com arts. 1º, inciso I, 209, incisos I e III, 210 e 214, inciso III, do Regimento Interno, que sejam julgadas irregulares as contas do Sr. Carlos Alberto Machado Fróes, (CPF XXX.954.737-XX) , presidente da Confederação Brasileira de Triathlon e da Confederação Brasileira de Triathlon, (CNPF 40.738.924/0001-04) , e condená-los, solidariamente, ao pagamento da quantia a seguir especificada, com a fixação do prazo de quinze dias, a contar da notificação, para comprovar, perante este Tribunal (art. 214, inciso III, alínea 'a', do Regimento Interno) , o recolhimento da dívida aos cofres do Tesouro Nacional, atualizada monetariamente e acrescida dos juros de mora, calculados a partir da data discriminada, até a data do recolhimento, na forma prevista na legislação em vigor abatendo-se, na oportunidade, os valores já ressarcidos
	DATA DA OCORRÊNCIA
	VALOR ORIGINAL (R$) 

	15/9/2006
	180.000,00

Valor atualizado em 20/7/2018: R$ 598.653,42 (peça 20) .
 c) autorizar, desde logo, nos termos do art. 28, inciso II, da Lei 8.443/1992, a cobrança judicial das dívidas, caso não atendidas as notificações;
 d) autorizar também, desde logo, se requerido, com fundamento no art. 28, inciso I, da Lei 8.443, de 1992 c/c o art. 217, §§ 1º e 2º do Regimento Interno, o parcelamento da dívida em até 36 parcelas, incidindo sobre cada parcela, corrigida monetariamente, os correspondentes acréscimos legais fixando- lhe o prazo de quinze dias, a contar do recebimento da notificação, para comprovar perante este Tribunal o recolhimento da primeira parcela, e de trinta dias, a contar da parcela anterior, para comprovar os recolhimentos das demais parcelas, devendo incidir sobre cada valor mensal, atualizado monetariamente, os juros de mora devidos, no caso do débito, na forma prevista na legislação em vigor, alertando os responsáveis de que a falta de comprovação do recolhimento de qualquer parcela importará o vencimento antecipado do saldo devedor, nos termos do § 2º do art. 217 do Regimento Interno deste Tribunal;
 e) encaminhar cópia da deliberação que vier a ser proferida, bem como do relatório e do voto que a fundamentarem, ao Procurador-Chefe da Procuradoria da República no Estado do Espírito Santo, nos termos do § 3º do art. 16 da Lei 8.443/1992 c/c o § 7º do art. 209 do Regimento Interno do TCU, para adoção das medidas que entender cabíveis;
 f) dar ciência do Acórdão que vier a ser proferido ao Ministério do Turismo e aos responsáveis, informando que a presente deliberação, acompanhada do Relatório e do Voto que a fundamenta, está disponível para a consulta no endereço www.tcu.gov.br/acordaos, além de esclarecer que, caso requerido, o TCU poderá fornecer sem custos as correspondentes cópias, em mídia impressa."
2.	O Ministério Público junto ao TCU, representado pelo Procurador Marinus Eduardo De Vries Marsico, manifesta-se, em parecer à peça 24, de acordo com a proposta da unidade técnica.
	É o relatório.

Luciano Hostins (OAB/SC 10.405).

Procurador Marinus Eduardo De Vries Marsico.

Tomada de contas especial. Convênio. Não aprovação da prestação de contas. Citação. Revelia. Contas irregulares. Débito. Prescrição da pretensão punitiva.

TOMADA DE CONTAS ESPECIAL (TCE)

Trata-se de tomada de contas especial instaurada pelo Ministério do Turismo (MTur) em desfavor de Carlos Alberto Machado Fróes, presidente da Confederação Brasileira de Triathlon (CBTri) , e da CBTri, em razão da não aprovação da prestação de contas do Convênio 397/2006 (Siafi 567814) , tendo por objeto o incentivo ao turismo por meio da implementação do Projeto intitulado "Triathlon Brasil".
2.	Por meio do aludido convênio, foi repassado à CBTri o valor de R$ 180.000,00 do total de R$ 240.000,00 previstos no ajuste, sendo R$ 60.000,00 a título de contrapartida do convenente. A vigência do ajuste ocorreu no período de 7/8/2006 a 10/12/2006.
3.	A análise realizada pelo MTur da prestação de contas apresentada (peça 1, p. 91-162) , conforme a Nota Técnica de Análise 594/2009 (peça 1, p. 166-170) , apontou a necessidade de encaminhamento dos seguintes elementos para complementação da prestação de contas:
	a) documentação relativa a processo licitatório para contratação dos produtos e serviços: cópia de publicação do extrato do edital de publicação; ata de abertura da licitação; mínimo de 03 propostas de preços; mapa comparativo de preços; adjudicação e homologação da empresa vencedora; publicação do resultado da licitação; justificativa com embasamento legal para dispensa de licitação ou inexigibilidade, se for o caso;
	b) justificativa para o não depósito da contrapartida em conta especifica;
	c) atesto das notas fiscais n° 0031, 0155, 0976, 0016 e 002736;
	d) fotografia/filmagem do evento, constando o nome do evento e logomarca do Mtur;
	e) foto de cada peça de banner, faixas e lonas afixada ou entregue;
	f) fotografia/filmagem dos serviços de hospedagem, traslados, transporte de material e segurança;
	g) fotografia/filmagem dos itens: bandeiras coloridas no ginásio, quadro de ferro largada, torre de fotógrafos, pórticos, back droops, ferragens do circuito, camarote Vip, sistema de sonorização, cones, porta bicicletas, grades de delimitação e banheiros químicos;
	h) exemplares dos itens adesivos, placas, prismas e cartazes;
	i) declaração de autoridade local, que não seja o convenente, atestando a realização do evento;
	j) declaração do convenente atestando a realização do evento;
4.	Ante o não atendimento da notificação para fornecimento dos elementos acima (peça 1, p. 165) , o MTur instaurou a presente tomada de contas especial, imputando débito no valor total repassado (R$ 180.000,00) .
5.	No âmbito deste Tribunal, foi realizada a citação dos responsáveis (peças 9 e 10) . A CBTri requereu cópia dos autos (peça 12) e solicitou prorrogação de prazo (peça 14) . Apesar de atendidos os pedidos, não houve posterior manifestação da entidade nos autos. Quanto ao Sr. Carlos Alberto Machado Fróes, a sua citação no endereço constante da base de dados do Sistema CPF da Receita Federal do Brasil resultou infrutífera, ante a devolução do ofício pelos Correios (peça 16) . Entretanto, consulta nas bases de dados do TCU (peça 17) certificou a existência de outros endereços, tendo nova citação (peça 18) sido recebida em um desses endereços (peça 19) . Apesar de regularmente citado, este responsável permaneceu silente. Dessa forma, resta configurada a revelia dos responsáveis, devendo ser dado prosseguimento aos autos, nos termos do art. 12, § 3º, da Lei 8.443/1992.
6.	Ante esses fatos, a SecexTCE, com o aval do Ministério Público junto ao TCU, propõe julgar irregulares as presentes contas, imputando-lhes, solidariamente, débito no valor total repassado. Ao mesmo tempo, constatou-se a prescrição da pretensão punitiva em relação aos fatos, conforme o entendimento firmado no incidente de uniformização de jurisprudência julgado por meio do Acórdão 1441/2016-TCU-Plenário.
7.	Acolho a proposta de encaminhamento formulada pela SecexTCE, cuja análise adoto incorporo às minhas razões de decidir.
8.	A inexistência, na prestação de contas, dos elementos apontados pelo MTur (subitens "d" a "j' do item 3 acima) impedem a comprovação da realização física do evento. Por outro lado, ante revelia dos responsáveis, deixou-se passar em branco a oportunidade dada pelo Tribunal, por ocasião da citação, para que tais elementos pudessem ser trazidos aos autos. Assim, ante a ausência desses elementos probatórios, resta não comprovado o cumprimento do objeto do convênio, razão que leva ao julgamento pela irregularidade das presentes contas.
9.	Por fim, quanto ao fundamento legal para o julgamento dessas contas, deixo de acolher a proposta de se incluir a alínea "a" do inciso III do art. 16 da Lei 8.443/1992, tendo em vista restar demonstrada a apresentação da prestação de contas dos recursos recebidos. Deixo também de acolher a proposta de autorizar, desde já, o parcelamento da dívida, por entender que tal medida depende de solicitação dos responsáveis.
10.	Nos termos do art. 16, § 3º, da Lei 8.443/1992 c/c o § 7º do art. 209 do RI/TCU, deve ser enviada cópia da deliberação proferida nestes autos à Procuradoria da República no Estado do Espírito Santo para o ajuizamento das ações que considere cabíveis.
	Ante o exposto, manifesto-me por que o Tribunal aprove o acórdão que ora submeto à apreciação deste Colegiado.
TCU, Sala das Sessões Ministro Luciano Brandão Alves de Souza, em 16 de abril de 2019.
AUGUSTO SHERMAN CAVALCANTI 
Relator